福建金門地方法院刑事判決
109年度訴字第43號
公  訴  人  福建金門地方檢察署檢察官
被      告  許興禮


選任辯護人  王俊文律師
被      告  張凱程



選任辯護人  林美伶律師
            詹振寧律師
被      告  梁文謙


            張景威



            顏士宏


            洪堂峯



            董倫維


            何冠駿

                    住福建省金門縣○○鎮○○路00巷0弄00    號

            鄭鴻儒



            陳泰良



            謝皓宇



上列被告因殺人未遂等案件，經檢察官提起公訴（109年度偵字
第497號），本院判決如下：
    主  文
庚○○殺人未遂，處有期徒刑捌年。
丁○○共同傷害人之身體，處拘役拾伍日，如易科罰金，以新臺幣
壹仟元折算壹日。
戊○○共同傷害人之身體，處拘役拾伍日，如易科罰金，以新臺幣
壹仟元折算壹日。
寅○○共同傷害人之身體，處拘役貳拾日，如易科罰金，以新臺幣
壹仟元折算壹日。
丙○○共同傷害人之身體，處拘役貳拾日，如易科罰金，以新臺幣
壹仟元折算壹日。
壬○○共同傷害人之身體，處拘役貳拾日，如易科罰金，以新臺幣
壹仟元折算壹日。
甲○○共同意圖供行使之用而攜帶兇器，在公眾得出入之場所聚集
三人以上下手實施強暴，處有期徒刑捌月。
子○○共同意圖供行使之用而攜帶兇器，在公眾得出入之場所聚集
三人以上下手實施強暴，處有期徒刑捌月。
辛○○共同意圖供行使之用而攜帶兇器，在公眾得出入之場所聚集
三人以上下手實施強暴，處有期徒刑柒月。
丑○○共同意圖供行使之用而攜帶兇器，在公眾得出入之場所聚集
三人以上下手實施強暴，處有期徒刑柒月。扣案之截斷高爾夫球
桿一隻沒收。
己○○無罪。
    事  實
一、許興禮於民國109年5月10日凌晨0時20分許，與友人癸○○在金
    門縣○○鄉○○村○○○00○0號「長鴻KTV」消費結束，步出門口之
    際，因故與丁○○及其友人己○○、戊○○發生口角糾紛，嗣同日
    凌晨0時24分許，丁○○、戊○○竟共同基於傷害他人身體之犯
    意聯絡，由丁○○先持棒狀物體跑至癸○○旁，持棒揮向癸○○上
    身，癸○○則伸出左手格檔並向後退，戊○○並持酒瓶一同向癸○○方向揮打1下，丁○○又不斷追擊癸○○，共持棒揮打3下，並
    打中癸○○之左肩頭位置。丁○○、戊○○此部份行為，造成癸○○
    受有左側上臂挫傷之傷害。
二、許興禮見到上情，即上前以徒手阻攔戊○○，並搶走戊○○手中
    酒瓶，嗣庚○○明知持客觀上足致他人生命發生危險之酒瓶攻
    擊人之後腦勺可能會致人於死，竟仍基於殺人之不確定故意
    ，持上開酒瓶自背後快速接近丁○○(與癸○○互相對峙中)，並
    瞄準丁○○之後腦勺猛力丟擲，致丁○○當場昏迷倒地。同日凌
    晨0時25分許，員警到場後立即通報119，又於同日凌晨0時3
    4分許，救護車到場後緊急將丁○○送往衛生福利部金門醫院
    （下稱金門醫院）急救。丁○○送醫後，於同日接受緊急開顱
    手術移除血腫及顱骨減壓，經診斷受有左側大腦挫傷、裂傷
    及硬膜上出血，伴有期間長短未明之意識喪失、創傷後癲癇
    、失語症、右上臂偏癱等傷害，其中失語症、右上臂偏癱無
    力等傷害乃嚴重減損丁○○之語能及一肢能力，且難以痊癒，
    屬於重傷害。
三、同日0時33分許，陸續抵達現場之丁○○友人寅○○、丙○○、壬○○亦共同基於傷害他人身體之犯意聯絡，由壬○○伸出雙手連
    續推癸○○背面3下，寅○○同時用腳踢癸○○1下，癸○○因而重心
    不穩靠向附近之機車而跌倒，將跌倒之際，丙○○以拳頭朝癸○○正面（臉部或頭部）毆打一下，癸○○跌倒後即遭群起圍攻
    ，壬○○以右腳踹踢癸○○後再出右拳毆打癸○○，此時癸○○雙腳
    跪在地上以雙手撐地，壬○○再伸出右腳踹癸○○右肩背1下、
    寅○○則以腳踹踢癸○○臀部，其後壬○○又自後方徒手追打癸○○
    2至3下(攻擊部位不明)。於同日凌晨0時35分許，寅○○、丙○○、壬○○又接續上開傷害他人身體之犯意聯絡，由寅○○隨手
    拿取放置於路旁機車後照鏡上之安全帽後加速跑向癸○○，於
    靠近癸○○時高舉安全帽朝癸○○頭部方向砸下，同時間原本仍
    站於長鴻KTV樓梯前方之壬○○亦驅步向前，壬○○並於癸○○遭
    安全帽打中頭部倒地後，對癸○○以徒手用力毆打大約4至5下
    後為在場員警推開(攻擊部位不明)。丙○○見衝突又起，亦隨
    手拿取另台機車上之安全帽，衝向人群，往地上癸○○之方向
    丟砸。寅○○、丙○○、壬○○上開行為，共同造成癸○○受有頭部
    挫傷、右側前胸臂擦傷及挫傷、左側上臂擦傷、右側上臂及
    右手掌擦傷及挫傷、兩側膝擦傷及挫傷等傷害。
四、子○○、辛○○、丑○○為丁○○之友人，於同日凌晨0時36分許搭
    車抵達現場，見許興禮、癸○○與友人搭計程車離開，原在場
    之甲○○即駕駛車牌號碼000-0000號自用小客車搭載子○○、辛○○、丑○○3人，尾隨許興禮等人所搭乘之計程車至坐落於金門
    縣○○鎮○○路00○0號之「梅子簡餐」餐廳前，該4人共同基於
    在公共場所及公眾得出入之場所聚集3人以上施強暴脅迫、
    傷害及毀損之犯意聯絡，下車後，由丑○○先持高爾夫球桿朝
    庚○○之方向揮打一下，辛○○並抄起路邊停放之普通重型機車
    上的安全帽，朝庚○○丟擲，子○○另持置於路旁金爐上之磚塊
    朝「梅子簡餐」餐廳之櫃台方向丟擲。嗣經在場之癸○○勸阻
    ，該4人稍加退後。旋丑○○再持已經斷掉的高爾夫球桿，繞
    過機車往騎樓方向自庚○○後方前進，並高舉球桿自後方攻擊
    庚○○數下（遭柱子遮擋，大部分之攻擊部位不明）。同時子
    ○○又持鋁棒敲打「梅子簡餐」餐廳放置於路旁之招牌2下。
    庚○○復雙手抱住丑○○衝撞「梅子簡餐」餐廳店門口，丑○○則
    持球桿又擊中庚○○背部一下，後庚○○以雙手絞住丑○○之脖頸
    部，兩人一起慢慢向「梅子簡餐」餐廳店外之馬路移動。辛○○及子○○見狀隨即上前，癸○○見狀亦趨前試圖架離庚○○及其
    他4人，眾人即發生拉扯推擠。嗣庚○○被推跌倒在外面馬路
    上，子○○、辛○○、丑○○、甲○○同時開始對庚○○發動攻擊，由
    辛○○用腳踹庚○○臀部1腳、甲○○用腳往庚○○肩膀、手臂部位
    連續踹踢2下，子○○持鋁棒往庚○○正面毆打2下，丑○○持斷掉
    之高爾夫球桿前端朝庚○○共打3至4下，前2下擊中正面身體
    上半部，後2下打在庚○○背部，庚○○站立起身後，辛○○又從
    地上撿拾斷掉之高爾夫球桿朝庚○○背部打1下，甲○○亦自「
    梅子簡餐」招牌下方取出一根長鐵棍毆打癸○○腹部1下(未成
    傷)。庚○○起身面朝外往店內方向後退，退至店門口之柱子
    旁，辛○○復持手上高爾夫球桿再度逼近庚○○，揮舞球桿，兩
    人再度於柱子後方扭打，甲○○則高舉手上之長鐵棍透過招牌
    與柱子間之空隙向庚○○攻擊，庚○○遭到攻擊後則向後方退避
    、左手摸頭，嗣後甲○○及子○○又分別手持棍、棒本欲自騎樓
    再度追打庚○○，然於中途決定做罷，子○○、辛○○、丑○○、甲○○隨即魚貫離開「梅子簡餐」餐廳之門口，甲○○並將手中鐵
    棍丟棄於地板，丑○○又接著衝往「梅子簡餐」餐廳騎樓，朝
    向工作檯丟擲高爾夫球桿後跑離。子○○、辛○○、丑○○、甲○○
    並陸續駕車離開現場。子○○、辛○○、丑○○、甲○○前開行為使
    「梅子簡餐」餐廳負責人乙○○所有之店外招牌、櫃台等設備
    毀損不堪使用，而許興禮遭毆打後亦前往金門醫院就醫，經
    診斷後，許興禮受有腦震盪及雙上肢鈍挫傷等傷害(該4人涉
    犯普通傷害、毀損之部分均經庚○○、癸○○、「梅子簡餐」餐
    廳負責人乙○○撤回告訴，此部分不另為不受理之諭知，詳後
    述)。嗣經警獲報後，調閱現場監視器錄影畫面，始查悉上
    情。
五、案經癸○○、丁○○、庚○○分別訴由金門縣警察局金城分局報告
    福建金門地方檢察署檢察官偵查起訴。
    理  由
壹、證據能力之認定：
    就本判決所引用之證據，被告及辯護人均同意本判決所引用
    被告以外之人之審判外陳述均有證據能力（見本院卷一第17
    9頁至第181頁；本院卷二第41頁、第225頁；就本判決未引
    用證據的證據能力認定則不贅述）。茲就本判決所引用證據
    之證據能力說明如下：
一、被告以外之人於審判外之言詞或書面陳述，除法律有規定者
    外，不得作為證據，刑事訴訟法第159條第1項固定有明文。
    惟被告以外之人於審判外之陳述，雖不符同法第159條之1至
    第159之4之規定，而經當事人於審判程序同意作為證據，法
    院審酌該言詞陳述或書面陳述作成時之情況，認為適當者，
    亦得為證據，同法第159條之5第1項亦有明文規定。本件被
    告及其辯護人同意本判決所引用被告以外之人於審判外之言
    詞或書面陳述均有證據能力。本院審酌上開被告以外之人於
    審判外陳述作成時之情況，並無不能自由陳述之情形，亦未
    見有何違法取證或其他瑕疵，且與待證事實具有關連性，認
    為以之作為證據應屬適當，自均有證據能力。
二、本判決下列所引用之其餘證據，並無證據證明係公務員違背
    法定程序所取得，亦無顯有不可信之情況，且經本院於審理
    期日提示予被告及辯護人辨識而為合法調查，自均得作為本
    判決之證據。
貳、有罪部分：　　
一、被告庚○○涉犯殺人未遂罪之部分：
　  訊據庚○○固坦承有於前開時間、地點，與友人癸○○在搶走證
    人戊○○手中酒瓶，並持上開酒瓶朝丁○○後腦勺丟擲攻擊，致
    丁○○當場昏迷倒地等節，但矢口否認有何殺人未遂犯行，辯
    稱：其並無殺人之故意，且其係在癸○○遭到證人丁○○攻擊之
    時以前開手法攻擊丁○○，庚○○所為之行為乃係正當防衛等語
    ，惟查：
　㈠許興禮於109年5月10日凌晨0時20分許，與友人癸○○在金門縣○○鄉○○村○○○00○0號「長鴻KTV」消費結束，步出門口之際，
    因故與丁○○及其友人即證人己○○、戊○○發生口角糾紛，嗣同
    日凌晨0時24分許，丁○○、己○○、戊○○共同基於傷害他人身
    體之犯意聯絡，由丁○○手持鋁棒、己○○以徒手方式、戊○○手
    持酒瓶共同毆打癸○○。許興禮見狀上前以徒手阻攔戊○○，並
    搶走戊○○手中酒瓶，又持上開酒瓶朝丁○○後腦勺丟擲攻擊，
    致丁○○當場昏迷倒地等節，為庚○○所自承(見本院卷二第480
    頁至第482頁)。另經本院於110年7月13日準備程序中當庭勘
    驗福建金門地方檢察署109年度偵字第497號卷(下稱偵卷)所
    附證物袋內之光前路長鴻KTV錄影光碟，其勘驗結果也與前
    開事實一致(勘驗筆錄詳參附件一)，足認庚○○此部分自白與
    事實相符，此部分事實自堪認定。
　㈡丁○○之傷勢：
　⒈丁○○送醫後，於同日接受緊急開顱手術移除血腫及顱骨減壓
    ，受有左側大腦挫傷、裂傷及硬膜上出血，伴有期間長短未
    明之意識喪失、創傷後癲癇、失語症、右上臂偏癱等傷害，
    此有丁○○之金門醫院109年5月22日、同年9月2日、110年10
    月27日診斷證明書、金門醫院110年8月31日金醫歷字第1101
    004839號函暨該函文附件之丁○○調閱病歷資料回覆單及丁○○
    自109年5月10日迄今之相關病歷資料在卷可參(見福建金門
    地方檢察署109年度他字第250號卷，下稱他卷，第11頁；偵
    卷第134頁；本院卷一第365頁至第529頁；本院卷二第139頁
    )，此部分事實亦可認定。
　⒉毀敗或嚴重減損語能、一肢以上之機能，為重傷，刑法第10
    條第4項第3款、第4款分別定有明文。又上開規定所謂毀敗
    或嚴重減損語能、一肢以上之機能，其究否已達毀敗或嚴重
    減損之程度、有無恢復之可能，應以現在一般之醫療水準為
    基礎，參以傷害後之現狀加以判斷。丁○○受有前開之傷害，
    經本院於審理中囑託臺中榮民總醫院鑑定丁○○之傷勢，其鑑
    定報告結論略以：丁○○意識清楚，有明顯失語症導致溝通障
    礙，右上肢偏癱無力，肌力3分。可獨立行走。領有中度身
    心障礙手冊；經勞保局審核後符合勞保失能給付標準第2-4
    項「中樞神經系統遺存顯著失能，終身僅能從事輕便工作者
    」。丁○○遺存傷勢已嚴重影響其工作或日常生活能力；目前
    症狀趨於固定，持續亦難以完全恢復原本之健康狀態；但無
    法預測可恢復之最大程度；丁○○目前傷勢符合重大或難治程
    度，此有臺中榮民總醫院111年1月28日中榮醫企字第111420
    0379號函暨該函文附件之鑑定書在卷可參(見本院卷二第153
    頁至第155頁)。從上開鑑定報告，可見丁○○因受到前開傷害
    ，導致其中樞神經系統存在失能情況，並展現出失語症、右
    上肢偏癱無力等症狀，而其程度已達使丁○○產生溝通障礙、
    肌力3分、嚴重影響丁○○工作或日常生活之程度，並使丁○○
    經勞保局審核後，遭認定僅能終身從事輕便工作。前開傷勢
    所帶來之失語症、肌力偏癱等症狀，雖未完全毀敗丁○○之語
    能、一肢能力，但既使丁○○之語能、一肢能力已難以應對正
    常之日常生活及工作，即顯已嚴重減損丁○○之語能、一肢能
    力。而前開傷勢縱接受持續治療仍難以完全恢復原本之健康
    狀態，且足已被認定係重大或難治之傷害。綜觀上情，則丁○○所受到之前開傷害，足認係嚴重減損其語能、一肢能力，
    且於現在醫療科技水準之下難以恢復者，足認丁○○受有重傷
    害。
　㈢庚○○存在殺人之間接故意：　
　⒈刑法第13條第1項及第2項所規範之犯意，學理上稱前者為確
    定故意或直接故意，後者稱不確定故意或間接故意，二者之
    區隔為前者乃行為者明知並有意使其發生，故對於行為之客
    體及結果之發生，皆有確定之認識，並促使其發生；後者為
    行為者對於行為之客體或結果之發生，並無確定之認識，但
    若其發生，亦與其本意不相違背（最高法院95年度台上字第
    2795號判決意旨參照）。再者，行為人有無犯罪之故意，乃
    個人內在之心理狀態，惟有從行為人之外在表徵及其行為時
    之客觀情況，依經驗法則審慎判斷，方能發現真實。又犯罪
    故意乃行為人對於實現客觀構成犯罪事實之認知與實現不法
    構成要件之意欲，動機則指引致外在行為的內在原因；一行
    為可能由一個或數個動機所引起，不同行為亦可能起於同一
    動機；又行為人是否具有犯罪故意，應以行為時之主觀認知
    及意欲為判斷依據，倘於行為時就犯罪構成要件事實，如行
    為主體、客體、行為及結果等有所認知，仍決意為之，即有
    犯罪故意；犯罪動機既係引發行為人實行犯罪之原因，存在
    於犯罪行為之前，自非犯罪故意之要素；則刑法殺人罪，如
    行為人於行為時主觀上已認知被害人將發生死亡之結果，仍
    實現該行為，無論其動機為何，均應認有殺人故意（最高法
    院99年度台上字第2964號判決意旨參照）。另刑法殺人罪之
    成立，不僅客觀上須有殺人之行為，且行為人於主觀上須具
    有使人死亡之知與欲，始足當之。而刑法上殺人未遂與傷害
    罪之區別，應以加害人主觀上有無殺意為斷；至於行為人之
    主觀犯意，此存在於行為人之內心之主觀事實，必須由所呈
    現之外在客觀事實判斷，應通盤審酌行為時之一切客觀環境
    及其他具體情形，諸如：行為人與被害人之關係、仇隙，是
    否足以引發殺人動機，行為當時之手段是否猝然致被害人難
    以防備，攻擊時之力道是否猛烈足以使人斃命，被害人所受
    之傷勢，攻擊後之後續動作是否意在取人性命等加以判斷(
    最高法院102年度台上字第3582號判決意旨參照)。
　⒉查本案雖無證據證明庚○○、丁○○間素有仇隙。但考量人之頭
    部為生命中樞，內有職司運動、感覺、記憶、動作協調等功
    能之大腦、小腦，及調節血壓、呼吸等重要功能之腦幹等重
    要器官，構造均甚為脆弱，不堪外力攻擊，如持質地堅硬之
    玻璃瓶朝人體頭部揮擊，足以致人死亡等情，當為一般人所
    能詳知。而庚○○自陳其智識程度為大專畢業(見本院卷二第5
    10頁)，應具備正常之智識。且其住所地位於金門，此有庚○○戶籍資料查詢結果、本院送達證書在卷可參(見警卷第149
    頁；本院卷二第351頁)，而金門地區因為有金門酒廠存在，
    在地居民多有接受三節及特定節日配酒之機會，且金門地區
    之高粱酒為在地重要特產之一，坊間多有特產店出售高粱酒
    品，是以被告身為金門在地民眾之身分，並本諸其智識程度
    ，當能知曉高粱酒瓶質地堅硬，並有一定之重量，若對於人
    類之頭部重擊，極可能破壞頭部或腦部之重要功能，並造成
    死亡之結果。
　⒊然觀本案發生之過程中，庚○○在奪下戊○○手中之酒瓶後，迅
    速自丁○○之背後接近進丁○○，至與丁○○相隔約1至2步處停下
    腳步，庚○○持酒瓶之手原本向其身體的右下方向拉伸，此時
    向身體的右上方拉抬，後從丁○○之後腦勺之高度向畫面右方
    即庚○○的左前方揮甩，並於將要接觸丁○○後腦勺時，將酒瓶
    擲出，酒瓶直接命中丁○○之後腦勺並向前後方彈起後落地，
    此有附件一勘驗筆錄可茲參照(參照25:00至25:01處、25:02
    至25:05處)。由此可見庚○○係自丁○○背後接近，並在極近距
    離之情況下，方將酒瓶脫手以投擲丁○○之後腦勺處，其係將
    投擲之目標點明確鎖定在丁○○後腦勺處乙節甚為明確。再者
    ，從勘驗過程中，已可見庚○○身材壯碩(參照附件一24:50至
    24:55處)，其應具備相當之腕力、臂力，但其在投擲酒瓶之
    過程中，係經過將酒瓶向身體右下拉伸、向身體右上方拉抬
    、向左前方揮甩之過程，其動作相當大，顯除單純憑藉其腕
    力投擲酒瓶外，尚有作出累積力量、加速揮動酒瓶以增加投
    擲之力道及速度的動作，庚○○顯係欲對丁○○以加強之力道施
    與重擊，且綜觀庚○○持有質地堅韌之酒瓶及投擲之部位乃後
    腦杓，此一大力道重擊已足夠猛烈而能使任何人斃命。再觀
    庚○○係趁丁○○與癸○○對峙之際，由丁○○背後接近並為前開行
    為，其係在丁○○完全無法認知及防備之情況下為前開行為乙
    節也至為明確。
　⒋從而，庚○○在明知所持有之酒瓶質地堅韌並具有一定重量，
    且丁○○頭部為弱點，若施以重擊可能導致丁○○死亡之情況下
    ，仍在丁○○未及防備之情況下，瞄準丁○○後腦勺並以前開酒
    瓶施以力道甚強、足使人斃命之重擊，足認庚○○對於丁○○應
    至少存在知曉丁○○可能因其投擲酒瓶之行為而死亡，但該死
    亡結果不違背庚○○本意之間接殺人故意。
　⒌至於庚○○雖辯稱其當時反應時間只有1至2秒間，且處於人數
    劣勢，其10秒前才在勸架，10秒後不可能產生殺人故意，而
    庚○○如果是要殺人，所採取的行為會是猛敲、庚○○是在正當
    防衛，主觀上沒有殺人故意等語。惟庚○○固未採取猛敲之行
    為，在丁○○倒地後也未加以追擊，但本案中依照庚○○行為時
    之攻擊點、力道、在丁○○無法防備之情況下攻擊等節，足認
    庚○○存在殺人故意已如前述。至於其未採取更激烈之手段確
    保能殺死丁○○，則至多僅係其所採取之手段較不兇殘，或係
    其犯意較不堅決，而不具備殺人之直接故意，僅存在間接故
    意，但尚難徒以此節認定庚○○不存在殺人之故意。另被告所
    辯庚○○居於劣勢、判斷時間短、本來在勸架等節，亦僅能表
    彰許興可能因處於劣勢之壓迫程度環境下，而在短時間內見
    紛爭無法勸解故以最重之手段擊倒或排除丁○○以減輕對方之
    勢力，此至多僅能作為本案量刑參考之依據，亦無解於庚○○
    前開行為所展現出之殺人故意。至於正當防衛與否，則為阻
    卻違法事由層面之問題，並非阻卻故意之事由，遑論本件亦
    無正當防衛之成立(詳後述)。從而，被告此部分辯解均無從
    憑採。
　㈣庚○○無正當防衛之適用：
　⒈對於現在不法之侵害，而出於防衛自己或他人權利之行為，
    不罰，刑法第23條定有明文。正當防衛必須對於現在不法之
    侵害，始足當之，防衛過當，亦以有防衛權為前提；刑法上
    之防衛行為，係以基於排除現在不法之侵害而不超越必要之
    程度。惟侵害業已過去，或預料有侵害而侵害尚屬未來，或
    無從分別何方為不法侵害之互毆行為，均不得主張防衛(最
    高法院108年度台上字第4328號判決意旨參照)。另刑法上之
    防衛行為，祇以基於排除現在不法侵害而不超越必要程度為
    已足，不以出於不得已之行為為條件，亦即行為人主觀上認
    識現有不法侵害存在而有防衛之意思，客觀上有防衛之行為
    ，自得主張正當防衛(最高法院95年度台上字第5617號判決
    意旨參照)。
　⒉參酌附件一勘驗筆錄，在庚○○投擲酒瓶之前，丁○○固有作出
    持棒狀物體毆打癸○○之行為，但在庚○○投擲酒瓶前，癸○○已
    稍微將丁○○推開，兩人均站立，以左肩面向對方，距離相隔
    約1至2步，呈對峙狀態。則丁○○傷害癸○○之行為已然終止，
    也未見丁○○有何欲繼續追擊之動作或跡象，難認尚有現在不
    法侵害存在。再者，主張正當防衛者其主觀尚須有防衛之意
    思已如前述，但觀庚○○於警詢中稱：搶下酒瓶是要丟掉，不
    小心打到丁○○後腦勺等語(見金門縣警察局金城分局金城警
    刑字第1090004586號卷，下稱警卷，第7頁)，否認丁○○受傷
    之結果係庚○○故意造成在先，已難認庚○○係基於如何之防衛
    意思為本案之行為。至本院準備程序中，庚○○更稱：癸○○趴
    在地上被人家打，庚○○才趕快去搶酒瓶等語(見本院卷一第1
    70頁)，然從現場錄影畫面，可知從丁○○開始攻擊直至丁○○
    被庚○○擊倒，癸○○均係站立，且能夠作出格擋、推開等防禦
    動作，由此足見庚○○遲至本院準備程序仍無法正確掌握現場
    之正確情況，可見其始終未曾觀察、判斷現場是否存在防衛
    情狀、有無防衛必要等防衛要件，遑論其有何防衛之意思存
    在。
　⒊是庚○○於本案之行為並無正當防衛之適用，庚○○此部分辯解
    ，亦無從憑採。
　㈤從而，本件庚○○所為辯解均無從採信，庚○○涉犯殺人未遂罪
    部分事證明確，應依法論科。　
二、被告丁○○、戊○○、寅○○、丙○○、壬○○對癸○○涉犯傷害罪之部
    分：
　㈠訊據丁○○、戊○○、寅○○、丙○○、壬○○對於前開對癸○○為傷害
    之犯罪事實均坦承不諱(見本院卷二第36頁至第37頁)，另經
    本院於111年4月29日當庭勘驗偵卷所附證物袋內之光前路長
    鴻KTV錄影光碟，其勘驗結果也與前開事實一致(勘驗筆錄詳
    參附件一)。足認此部分丁○○、戊○○、寅○○、丙○○、壬○○前
    開自白均屬實在。並參酌癸○○109年5月10日於金門醫院之診
    斷證明書(見警卷第267頁)，足見其在109年5月10日凌晨1時
    22分至該院急診就診，經診斷其受有頭部挫傷、右側前胸壁
    擦傷及挫傷、兩側上臂及右手擦傷及挫傷、兩側膝擦傷及挫
    傷等傷害。並對照癸○○於附件一24:50至25:00處實際上被打
    中左肩頭、有用左手防禦鐵棒毆打；於33:55至34:20處、35
    :00至35:30處遭到群起圍攻，被攻擊部位包括頭、肩、手以
    及不明部位，並有跪倒在地以雙手撐地等動作，本件足認癸○○所受之傷勢中，左側上臂挫傷係源自於丁○○、戊○○之共同
    毆打行為。其於傷勢則是由寅○○、丙○○、壬○○共同毆打行為
    所造成。故此部分犯罪事實均堪認定。丁○○、戊○○、寅○○、
    丙○○、壬○○對癸○○犯傷害罪之事證明確，應依法論科。
　㈡另雖癸○○與本案之全員被告(除庚○○)已於另案就民事責任達
    成和解(本院111年城簡字第31號、111年度城簡移調字第4號
    案件)，且癸○○在該案件中所委任之代理人即本案庚○○之辯
    護人王俊文律師也表示聯繫癸○○後會就本案具狀撤回告訴等
    語(見本院卷二第518頁)。然直至本案宣判，癸○○僅具狀撤
    回對於甲○○、子○○、辛○○、丑○○之刑事告訴，並稱：沒有要
    撤回對於其他被告的刑事告訴等語。另庚○○也僅具狀撤回對
    甲○○、子○○、辛○○、丑○○之刑事告訴，並於本院向其確認時
    ，稱律師說只要先撤該4人的部分就好等語。則本案中因仍
    未經癸○○撤回告訴，就丁○○、戊○○、寅○○、丙○○、壬○○對癸○○傷害之部分仍應為判決，至多僅應以前開已達成和解之事
    由作為量刑依據。
三、被告子○○、辛○○、丑○○、甲○○涉犯意圖供行使之用而攜帶兇
    器，在公眾得出入之場所聚集三人以上下手實施強暴罪之部
    分：
　  訊據子○○、辛○○、丑○○、甲○○對於前開在公眾得出入之場所
    聚集三人以上下手實施強暴罪之犯罪事實均坦承不諱(見本
    院卷一第171頁)，另經本院於111年4月29日準備程序中當庭
    勘驗偵卷所附證物袋內之「梅子簡餐」餐廳店門口監視器錄
    影光碟，其勘驗結果也與前開自白相符(勘驗筆錄詳參附件
    二)。足認此部分子○○、辛○○、丑○○、甲○○前開自白均屬實
    在。並參酌庚○○在金門醫院於109年5月10日之診斷證明書、
    「梅子簡餐」餐廳招牌及櫃台之受損照片、乙○○警詢中之陳
    述(見警卷第265頁；偵卷第195頁至第196頁、第207頁)，可
    知子○○、辛○○、丑○○、甲○○前開行為，確實造成庚○○受有腦
    震盪及雙上肢鈍挫傷等傷害，並使「梅子簡餐」餐廳部分設
    備受損，此部分犯罪事實可堪認定。從而，子○○、辛○○、丑
    ○○、甲○○涉犯意圖供行使之用而攜帶兇器，在公眾得出入之
    場所聚集三人以上下手實施強暴罪部分事證明確，應依法論
    科。
四、論罪科刑：　　
　㈠核庚○○所為，係犯刑法第271條第2項之殺人未遂罪；丁○○、
    戊○○、寅○○、丙○○、壬○○所為，均係犯刑法第277條第1項之
    傷害罪。子○○、辛○○、丑○○、甲○○所為，均係犯刑法第150
    條第2項第1款、第1項後段之意圖供行使之用而攜帶兇器在
    公眾得出入之場所聚集三人以上下手實施強暴罪。丁○○、戊○○間；寅○○、丙○○、壬○○間；子○○、辛○○、丑○○、甲○○間，
    分別具有犯意聯絡及行為分擔，依刑法第28條規定，應分別
    論以共同正犯。另寅○○、丙○○、壬○○先後於109年5月10日凌
    晨0時33分許對癸○○為毆打行為，其時間密接，地點同一，
    且侵害相同法益，主觀上應係基於單一之犯意而為，應以接
    續犯論以一罪
　㈡犯刑法第150條第1項之在公眾得出入之場所聚集實施強暴罪
    ，而有下列之情形者，得加重其刑至二分之一：意圖供行
    使之用而攜帶兇器或其他危險物品犯之。因而致生公眾或
    交通往來之危險，同法條第2項定有明文。是上開得加重條
    件，屬於相對加重條件，並非絕對應加重條件，是以，事實
    審法院依個案具體情狀，考量當時客觀環境、犯罪情節及危
    險影響程度、被告涉案程度等事項，綜合權衡考量是否有加
    重其刑之必要性。考量子○○、辛○○、丑○○、甲○○均共同至「
    梅子簡餐」餐廳外毆打庚○○、癸○○，每人均有直接參與毆打
    行為，且雖時間尚短，但其等除持自己攜帶之兇器為毆打行
    為外，仍隨意持現場之安全帽、鐵條、磚塊為毆打行為，且
    任意打砸「梅子簡餐」餐廳之招牌、櫃台，甚至於馬路上直
    接毆打庚○○，子○○、辛○○、丑○○、甲○○之行為已足造成不特
    定住戶、往來公眾受到相當之危害及騷擾，已達相當程度危
    害社會安寧程度，應依照本款事由加重之。
　㈢未遂犯之處罰，以有特別規定者為限，並得按既遂犯之刑減
    輕之，刑法第25條第2項定有明文。庚○○犯殺人未遂罪，爰
    依照本條規定減輕其刑。
　㈣犯罪之情狀顯可憫恕，認科以最低度刑仍嫌過重者，得酌量
    減輕其刑，刑法第59條定有明文。庚○○所為殺人未遂之行為
    ，造成丁○○受到前開難以回復之重傷害，所造成之危害實屬
    嚴重，難認有何情輕法重之情事，再庚○○係在癸○○已推開丁○○，與丁○○互相對峙時為前開行為，自難認庚○○有何不得已
    而犯罪之情狀，遑論如何引起社會一般同情，要無何科以最
    低度刑仍嫌過重之情事，本件顯無刑法第59條減輕事由之適
    用餘地
　㈤爰以行為人之責任為基礎，審酌：
　⒈庚○○與癸○○因與丁○○等人發生糾紛，庚○○不思理性處理，反
    抱持殺人故意，以足以致任何人於死之方式攻擊丁○○，並使
    丁○○受到左側大腦挫傷、裂傷及硬膜上出血，伴之期間長短
    未明之意識喪失、創傷後癲癇、失語症、右上臂偏癱等重大
    難治之重傷害，實應非難。並參酌丁○○因庚○○之行為受到語
    能、一肢能力嚴重減損，且難以回復之傷害，並嚴重影響丁○○ 生活及工作能力，庚○○之犯罪所造成之危害實非輕微。
    且庚○○犯後仍矢口否認犯行，逃避應面對之法律責任，並先
    於警詢中稱係不小心打中丁○○等語，嗣又改口稱係正當防衛
    等語，其供詞反覆、莫衷一是，顯有透過虛偽陳述試圖脫免
    罪責之行為。再觀庚○○於106年間方因不能安全駕駛案件，
    經本院以106年度城交簡字第97號判決判處有期徒刑4月確定
    ，並於107年5月14日易科罰金執行完畢，此有臺灣高等法院
    被告前案紀錄表在卷可參(見本院卷二第400頁)，庚○○在前
    案執行完畢後僅經過約2年即再犯本案之罪，又被告受徒刑
    執行完畢之前案為故意犯罪，非過失所致，顯見前案之執行
    並不足使被告警惕收斂，明顯對刑罰之反應不佳。但考量本
    案發生時，處於丁○○一方的人員較多，而丁○○又係先持棒狀
    物體毆打癸○○、動作最為激烈者(詳參附件一)，丁○○乃係先
    行以強烈不法腕力激化雙方在場之紛爭者，施加腕力之對像
    又係庚○○之友人癸○○，雖本案不具正當防衛事由業如前述，
    但庚○○在此種相對具有一定程度之壓迫環境下為殺人未遂之
    行為。其犯意之發生也非毫無緣由，並觀庚○○僅透過用力丟
    擲酒瓶方式違犯本案，未加以追擊或作出更多之毆打動作，
    其犯罪手段之兇殘性相對上較輕，也可見其殺意尚非極強，
    主觀惡性非屬極大。兼衡庚○○自陳其從事建築業、月收入約
    新臺幣(下同)3、4萬元、智識程度為大專畢業、小康、有3
    子但未婚，小孩各是16、14、12歲、與庚○○同住，需要扶養
    父母之家庭經濟情況(見本院卷二第509頁至第510頁)，暨其
    犯罪動機、目的、自陳於本案發生前有飲酒等一切情狀，就
    庚○○之部分量處如主文所示之刑。
　⒉丁○○、戊○○、寅○○、丙○○、壬○○均因與癸○○等人發生糾紛，
    不思理性處理，反透過毆打癸○○之方式，造成癸○○受有前開
    傷害，實應非難。且丁○○、戊○○持棍棒毆打癸○○；寅○○、丙○○、壬○○共同以安全帽等兇器毆打癸○○，又均屬圍毆，以多
    數之暴力傷害少數之人，其等之行為危險性均甚高。另參酌
    寅○○、丙○○、壬○○共同造成癸○○頭部挫傷、右側前胸壁擦傷
    及挫傷、左側上臂擦傷、右側上臂及右手擦傷及挫傷、兩側
    膝擦傷及挫傷等傷害，傷勢甚多、傷害範圍甚廣，且傷勢範
    圍及於頭部之要害部位，具有相當之危險性，因寅○○、丙○○
    、壬○○所造成之危害實非輕微。再者，因寅○○、丙○○、壬○○
    係在員警到場後，極力勸阻之情況下，無視員警阻止對於癸○○為毆打行為，視現場公權力行使於無物，且犯意堅定、法
    敵對意思極高。但考量丁○○、戊○○、寅○○、丙○○、壬○○犯後
    均坦承犯行，未逃避應承擔之司法責任，另癸○○以和丁○○、
    戊○○、寅○○、丙○○、壬○○於另案達成調解，顯見該5人已對
    犯罪所造成之損害作出一定程度之填補，且已徵得癸○○一定
    程度之諒解，亦足見其等犯後態度尚可。兼衡丁○○自陳其目
    前無業，受傷前是在經營餐廳，月營業額超過100萬元、智
    識程度為大學肄業、已婚，育有3子，其中2個剛滿7歲，1個
    1歲多，另有父母需要扶養之家庭經濟情況；戊○○自陳其職
    業為建築業，月收入約3萬多元、智識程度為高職畢業、已
    婚，有1個未滿1歲的小孩，沒有父母要扶養之家庭經濟情況
    ；寅○○自陳其職業為服務業，月收入約3萬多元、智識程度
    為高職肄業、已婚，有1個7歲、1個5歲的小孩，父母都需要
    扶養之家庭經濟情況；丙○○自陳其職業為當鋪，月收入約3
    萬多元、智識程度為大學畢業、未婚，無小孩，不用撫養父
    母之家庭經濟情況；壬○○自陳其無業、智識程度為國中肄業
    、已婚，1個9歲小孩，要扶養父母之家庭經濟情況(見本院
    卷二第509頁至第511頁)，暨其等犯罪動機、目的、前科素
    行等一切情狀，就丁○○、戊○○、寅○○、丙○○、壬○○之部分分
    別量處如主文所示之刑，並諭知易科罰金之折算標準，以示
    懲儆。
　⒊子○○、辛○○、丑○○、甲○○前往「梅子簡餐」餐廳外，於該處
    毆打庚○○、癸○○並敲擊、砸毀店外招牌、櫃台，又於得供公
    眾通行之馬路上毆打庚○○，妨害社會秩序安寧，所為實有不
    該。而甲○○於105年間因毒品案件，經本院以105年城簡字第
    33號判決判處應執行有期徒刑9月確定，並於105年8月2日易
    科罰金執行完畢；子○○於107年間因公共危險案件，經本院
    以107年度城交簡字第42號判決判處有期徒刑2月確定，並於
    107年9月17日易科罰金執行完畢，此有臺灣高等法院被告前
    案紀錄表在卷可參(見本院卷二第433頁至第435頁、第440頁
    至第441頁)，甲○○、子○○在前案執行完畢後僅經過約4年、
    未滿2年即再犯本案之罪，又其2人受徒刑執行完畢之前案為
    故意犯罪，非過失所致，顯見前案之執行並不足使被告警惕
    收斂，明顯對刑罰之反應不佳。但考量子○○、辛○○、丑○○、
    甲○○係在凌晨0時36分許開始犯案，時值深夜，附近人車較
    少，加上其等犯行持續時間尚非極長，其等之犯行所造成之
    社會秩序危害應非極重。並參酌子○○、辛○○、丑○○、甲○○犯
    後坦承犯行，尚有意面對司法責任，且已與庚○○、癸○○、「
    梅子簡餐」餐廳負責人乙○○達成和解，並獲其等就傷害、毀
    損之部分撤回告訴，足見其等尚有補償犯行之直接受害人，
    並求得直接受害人之諒解，犯後態度尚可。兼衡子○○自陳其
    職業為消防設備業，月收入約3、4萬元、智識程度為國中畢
    業、未婚，無需要扶養者之家庭經濟情況；辛○○自陳其職業
    為開遊覽車，月收入約2萬元多、智識程度為大學畢業、已
    婚，育有1個快2歲之小孩，需要扶養父母；丑○○自陳其職業
    為開遊覽車，月收入3萬元、智識程度為高職肄業、未婚，
    無需要扶養者之家庭經濟情況；甲○○自陳其
　　目前無業，有擔任過就酒店少爺，月收入約3萬元多、智識
    程度為國中畢業、未婚，無需要扶養者之家庭經濟情況(見
    本院卷二第509頁至第511頁)，暨其等犯罪動機、目的、手
    段等一切情狀，就子○○、辛○○、丑○○、甲○○之部分分別量處
    如主文所示之刑。
五、供犯罪所用、犯罪預備之物或犯罪所生之物，屬於犯罪行為
    人者，得沒收之，刑法第38條第2項定有明文。扣案之截斷
    高爾夫球桿1隻為丑○○所有，供本案犯罪所用之物，且其沒
    收並未有何過苛或不宜沒收之情事，應依照前開規定宣告沒
    收。其餘被告餘本案犯罪行為中所持用之物，因無證據證明
    此等物品屬於各被告所有，尚無從依照前開規定宣告沒收。
六、不另為公訴不受理之諭知部分：
　　公訴意旨另以：子○○、辛○○、丑○○、甲○○除本院上述認定有
    罪部分外，子○○、辛○○、丑○○、甲○○前開毆打庚○○、癸○○、
    砸毀「梅子簡餐」餐廳店外招牌、櫃台等設備行為尚犯刑法
    第277條第1項之傷害、刑法第354條之毀損罪嫌等語，惟告
    訴乃論之罪，告訴人於第一審辯論終結前得撤回其告訴；又
    告訴經撤回者，法院應諭知不受理之判決，刑事訴訟法第23
    8條第1項、第303條第3款分別定有明文。經查：刑法第277
    條第1項之傷害罪、第354條之毀損罪，依同法第287、357條
    之規定，均需告訴乃論。而此等部分業經該庚○○、癸○○、「
    梅子簡餐」餐廳負責人乙○○具狀撤回告訴，有撤回告訴狀3
    份在卷可稽，故依前述法條意旨，本應為不受理之判決，但
    此部分如成立犯罪，與前述業經本院論罪科刑之部分，具有
    想像競合犯之裁判上一罪關係，爰不另為公訴不受理之諭知
    。
參、己○○無罪部分：　　
一、公訴意旨另以：己○○於109年5月10日凌晨0時24分許，與丁○○、戊○○竟共同基於傷害他人身體之犯意聯絡，由丁○○手持
    鋁棒、己○○以徒手方式、戊○○手持酒瓶共同毆打癸○○。同日
    凌晨0時33分許己○○則用腳踢許興禮，因認己○○，因認被告涉
    有傷害罪嫌。
二、犯罪事實應依證據認定之，無證據不得認定犯罪事實；不能
    證明被告犯罪者，應諭知無罪之判決，刑事訴訟法第154條
    第2項、第301條第1項定有明文。而認定犯罪事實所憑之證
    據，雖不以直接證據為限，間接證據亦包括在內。然無論直
    接或間接證據，其為訴訟上之證明，須於通常一般之人均不
    致於有所懷疑，而得確信其為真實之程度者，始得據之為有
    罪之認定，倘其證明尚未達到此一程度，而有合理之懷疑存
    在，致無從為有罪之確信時，即應為無罪之判決。檢察官就
    被告犯罪事實，應負舉證責任，並指出證明之方法，刑事訴
    訟法第161條第1項定有明文。因此，檢察官對於起訴之犯罪
    事實，應負提出證據及說服之實質舉證責任。倘其所提出之
    證據，不足為被告有罪之積極證明，或其指出證明之方法，
    無從說服法院以形成被告有罪之心證，基於無罪推定之原則
    ，自應為被告無罪之判決。此外，告訴人之告訴，係以使被
    告受刑事訴追為目的，是其陳述是否與事實相符，仍應調查
    其他證據以資審認，最高法院30年上字第816號、40年台上
    字第86號、52年台上字第1300號判例、76年台上字第4986號
    、92年台上字第128號判例可資參照。
三、公訴人認己○○涉有上開犯嫌，無非以己○○於警詢、偵訊中之
    自白、癸○○於警詢及偵訊中之指訴、警製照片、現場監視器
    錄影擷取畫面翻拍照片為其論據。 
四、訊據己○○固坦承有毆打癸○○，但堅決否認有傷害庚○○之犯行
    ，辯稱：沒有毆打庚○○等語。經查：本案經本院勘驗偵卷所
    附光碟中檔名長鴻KTV門口監視器.avi檔案，未見己○○在丁○○、戊○○毆打癸○○時有為如何之毆打、提供助力等具體行為
    ，也未見己○○有為腳踢庚○○之行為(詳參附件一24:50至25:0
    1處)，是本案雖己○○坦承有毆打癸○○，但依照客觀事證，仍
    無從認定己○○有為公訴意旨指訴之傷害行為。
五、綜合上述，參照附件一勘驗現場錄影光碟之結果，本件不能
    證明己○○有為傷害行為，依前開說明，自應就己○○之部分為
    無罪之論知。 
據上論斷，應依刑事訴訟法299條第1項前段、第301條第1項，刑
法第271條第2項、第277條第1項、刑法第150條第1項、第2項第1
款、第25條第2項、第28條、第41條第1項、第38條第2項，判決
如主文。
本案經檢察官張漢森偵查起訴，經檢察官李堯樺、李淑珺、王碧
霞到庭執行職務。
中　　華　　民　　國　　111 　年　　8 　　月　　9 　　日
                  刑事第二庭    審判長法  官  王鴻均
　　　　　　　　　
  　　　　　　　　　                  法  官  黃佩穎
　　　　　　　　　　　　　　　　　　　
  　　　　　　　　　                  法  官  蔡旻穎
以上正本證明與原本無異。
如不服本判決，應於判決送達後20日內敘明上訴理由，向本院提
出上訴狀(應附繕本)，上訴於福建高等法院金門分院。其未敘述
上訴理由者，應於上訴期間屆滿後20日內向本院補提理由書「切
勿逕送上級法院」。
                                      書記官  黃鼎鈞
中　　華　　民　　國　　111 　年　　8 　　月　　9 　　日
附錄：本案論罪科刑法條全文　　　　　　　　　　　　　　　
中華民國刑法
第150條
在公共場所或公眾得出入之場所聚集三人以上，施強暴脅迫者，
在場助勢之人，處一年以下有期徒刑、拘役或十萬元以下罰金；
首謀及下手實施者，處六月以上五年以下有期徒刑。
犯前項之罪，而有下列情形之一者，得加重其刑至二分之一：
一、意圖供行使之用而攜帶兇器或其他危險物品犯之。
二、因而致生公眾或交通往來之危險。
　　
第271條
殺人者，處死刑、無期徒刑或十年以上有期徒刑。
前項之未遂犯罰之。
預備犯第一項之罪者，處二年以下有期徒刑。

第277條
傷害人之身體或健康者，處五年以下有期徒刑、拘役或五十萬元
以下罰金。
犯前項之罪，因而致人於死者，處無期徒刑或七年以上有期徒刑
；致重傷者，處三年以上十年以下有期徒刑。
　　
附件一：
(偵卷所附光碟中檔名長鴻KTV門口監視器.avi檔案，檔案全長35
分8秒，檔案無聲音，自檔案24分50秒處開始勘驗，原勘驗筆錄
中使用代號指涉在場之人，但因本院已確認在場人之身分，故此
部份勘驗筆錄中將重要之涉案關係人代號部分改為人名)
一、24:50至24:55處：
　　畫面中央有8人群聚{自左至右分別為身穿黑色無袖上衣之男
    子(癸○○)；身穿灰黑色上衣側身向左之男子(己○○)；身穿黑
    色上衣，位於機車後方向前看之男子(案外人吳為建)；身穿
    黑色上衣向畫面後方看，右手持一透明警酒瓶之男子( 戊○○
    )；身穿白色上衣，往前看之人(勘驗筆錄中代號E)；
　　身穿黑色上衣，身材壯碩，背向全聯福利中心門口之男子(
    庚○○)；身穿白色上衣、戴黃色安全帽之男子(案外人，綽號
    企鵝)；身穿黑色上衣，背向KTV出入口之男子(案外人，勘
    驗筆錄中代號H)，似在爭吵，後方有1女子(案外人，勘驗筆
    錄中代號I)望向該8名男子，左方則有另1名身穿白色外套之
    男子望向畫面左下方(案外人陳沛祥)，後從畫面下方衝入一
    名身穿灰色上衣，手舉棒狀物體之男子(丁○○)，並一邊揮舞
    該棒狀物體一邊跑向畫面中央群聚之8人。
二、24:50至25:00處：
　　丁○○衝至癸○○旁，持棒揮向癸○○上身，癸○○則伸出左手一邊
    格擋一邊後退，戊○○並持酒瓶一同向癸○○揮打1下，後戊○○
    遭庚○○推開至畫面左中方，癸○○不斷向後閃避，丁○○則不斷
    追擊癸○○，兩人一進一退，行進至畫面右上方，期間丁○○共
    揮打3下，最後一下打中癸○○之左肩頭。
三、25:00至25:01處：
　　庚○○奪下戊○○手中之酒瓶，並朝丁○○移動，此時癸○○稍微將
    丁○○推開，兩人均站立，以左肩面向對方，距離相隔約1至2
    步，呈對峙狀態，此時癸○○背對畫面右上方，丁○○背對畫面
    左下方。庚○○則迅速至丁○○背後接近丁○○，庚○○接近丁○○的
    途中，右手持酒瓶，保持在身體的右下側，至相隔約1至2步
    處停下腳步。
四、25:02至25:05處：
　　庚○○持酒瓶之手原本向畫面左下方向拉伸，再向畫面左上方
    向拉抬（即庚○○的身體的右上方），後從丁○○之後腦勺之高
    度向畫面右方即庚○○的左前方揮甩，並於將要接觸丁○○後腦
    勺時，將酒瓶擲出，酒瓶直接命中丁○○之後腦勺，並向前後
    方彈起後落地，丁○○則立即癱倒在地。
五、25:05至25:20處：
　　癸○○立即走至庚○○身前，以左手輕推庚○○，其他在場之數人
    將丁○○抱起扶至畫面中下方之白色汽車引擎蓋，但丁○○似無
    法反應，也無法站立。
六、33:55至34:20處：
　　寅○○自畫面左方往右快步前進，先推開第一位員警的手後被
    二名員警從後面拉住衣服，又伸直右手並以食指指向癸○○、
    庚○○方向，然為二位員警左右兩邊架開，癸○○原背對寅○○與
    壬○○談話，壬○○以右手食指指著癸○○，後癸○○因寅○○靠近而
    轉身，此時壬○○伸出雙手連續推癸○○背面三下，第三下時寅
    ○○同時用腳踢了癸○○一下，癸○○也於壬○○推第三下之後因而
    重心不穩靠向機車而跌倒，將跌倒之際，丙○○以拳頭朝癸○○
    正面（臉部或頭部）毆打一下（00:34:03），癸○○跌倒後即
    遭群起圍攻，壬○○以右腳踹踢癸○○後再出右拳攻擊癸○○、黃
    鈞埻(非本案被告)亦從癸○○背後徒手攻擊，第三名警察揮舞
    先前丁○○所持之球棒驅離現場鬥毆人員，癸○○雙腳跪在地上
    以雙手撐地，壬○○再伸出右腳踹癸○○右肩背一下（00:34:07
    ）、為二名員警架著之寅○○則以腳端踢癸○○臀部（00:34:11
    ），丙○○則趁亂搶奪第三名員警手上之球棒，致該員警跌倒
    ，同時壬○○又自後方徒手追打癸○○2至3下（00:34:13），攻
    擊部位不明。
　　另一方面，甲○○自畫面左方走向衝突人群，原站於外圍，於
    眾人打成一團時加入，扯住庚○○背後衣服將其拉出人群，用
    手敲打庚○○左側頭部一下（00:34:09），甲○○隨即又出右拳
    揮擊庚○○臉部，稍後再向前伸出左腳踹踢庚○○下半身（00:3
    4:15），接著又揮右拳(似未擊中)，庚○○亦以其右手還擊惟
    甲○○閃躲未擊中，在謝智威(非本案被告)亦作勢用左腳踹庚○○。
七、35:00至35:30處：
　　寅○○原本自畫面右方即長鴻KTV樓梯出口前方欲往畫面左方
    離去，行至畫面左下方旋即轉身往癸○○方向前進，同時隨手
    拿取位於其右手邊放置於機車後照鏡上之安全帽後加速衝向
    癸○○，於靠近癸○○時高舉安全帽朝癸○○頭部方向砸下(00:35
    :13)，同時間原本仍站於長鴻KTV樓梯前方之2至3人（壬○○
    及另二名男子）見寅○○衝過去亦驅步向前，壬○○並於癸○○遭
    安全帽砸頭倒地後，接續對癸○○以徒手用力毆打大約4-5下
    後為警推開(00:35:20)，壬○○對癸○○之攻擊部位不明。於寅
    ○○衝向癸○○之際，謝智威(非本案被告)立即隨寅○○之後，於
    寅○○以安全帽砸癸○○頭部後，雙方人馬推擠混亂之際，連續
    揮擊2拳後為警推離，其之第一拳似有擊中庚○○頭部(00:35:
    15)。另名丙○○見衝突又起，自畫面左下方出現，亦隨手拿
    取另台機車上之安全帽，衝向人群，往地上癸○○之方向丟砸
    (00:35:23)，是否擊中及攻擊部位亦均無法辨識。
附件二：
(偵卷所附光碟中檔名114.35.178.180_CH01_00000000_004000.m
p4檔案，檔案全長9分59秒，本案勘驗其中00:02:55至00:04:00
處，檔案無聲音，原勘驗筆錄中使用代號指涉部分在場之人，但
因本院已確認在場人之身分，故此部份勘驗筆錄中將重要之涉案
關係人代號部分改為人名)
   丑○○手持高爾夫球桿，子○○持鋁製球棒，辛○○雙手未持物品
   ，上三人先出現於畫面中，丑○○先持高爾夫球桿指向庚○○方
   向，然後從「梅子簡餐」招牌之柱子中間的空隙朝站於柱子
   旁之庚○○揮擊1下，打在桌子上，因監視器與柱子的相對位置
   ，無法看見是否擊中庚○○，子○○持鋁棒跟在丑○○後面，辛○○
   隨手拿取停放路旁機車上之安全帽砸向癸○○，子○○蹲下拿起
   置於金爐上之磚頭向下砸往柱子後方櫃台處，第一波攻擊經
   癸○○勸阻後3人稍退至監視畫面外，約（00:03:09）起丑○○再
   持已斷掉之高爾夫球桿先往招牌與柱子間察看又繞過機車往
   騎樓方向自庚○○後方前進，同時子○○持鋁棒揮擊「梅子簡餐
   」招牌二下，丑○○高舉球桿自後方攻擊庚○○數下（遭柱子遮
   擋，大部分之攻擊部位不明），庚○○即雙手抱住丑○○往畫面
   右方衝撞店門口，此時丑○○球桿又擊中庚○○背部一下，後庚○○以雙手絞住丑○○之脖頸部，兩人一起慢慢向畫面左方移動，
   辛○○及子○○隨即繞從騎樓向前協助，癸○○見狀亦轉身幫忙架
   離，眾人發生拉扯推擠，庚○○及丑○○二人往外扭打，最後庚○○被推跌倒在外面馬路上(以背面著地，未見庚○○有頭部直接
   著地之情況)，丑○○、辛○○、子○○、甲○○同時開始發動攻擊（
   00:03:30），辛○○用腳踹了庚○○臀部一腳、甲○○用腳往庚○○
   肩膀或手臂部位連續踹踢二下，丑○○持斷掉之高爾夫球桿前
   端及子○○持鋁棒接續毆打庚○○，子○○共打庚○○正面2下，丑○○
   共打3-4下，前2下擊中正面身體上半部，後2下打在庚○○背部
   (庚○○倒於地上後即一直保持兩手護住頭部之姿態)，庚○○站
   立起身後，辛○○又從地上撿拾斷掉之高爾夫球桿朝庚○○背部
   打一下，甲○○亦自「梅子簡餐」招牌下方取出一根長鐵棍毆
   打癸○○腹部一下。庚○○起身面朝外往店內方向後退，退至柱
   子旁，辛○○復持手上高爾夫球桿再度逼近庚○○，揮舞球桿，
   兩人再度於柱子後方扭打，甲○○高舉手上之長鐵棍透過招牌
   與柱子間之空隙向庚○○攻擊（00:03:43）（辛○○、甲○○之攻
   擊均被柱子擋住無法辨識有無擊中或擊中部位），庚○○後退
   、左手摸頭出現於畫面中，嗣後甲○○及子○○又分別手持棍、
   棒本欲自騎樓再度追打庚○○然於中途做罷便往左下方走出畫
   面，甲○○並將手中鐵棍丟棄於左下方地板，丑○○又接著衝往
   騎樓朝向工作檯丟擲高爾夫球桿後跑離，庚○○出現於畫面中
   ，站立工作檯之內側，左手摸頭隨後又舉起左手查看其掌心
   。